【裁判字號】    94,易,625
【裁判日期】    950124
【裁判案由】    竊盜
【裁判全文】
臺灣新竹地方法院刑事判決               94年度易字第625號
公  訴  人  臺灣新竹地方法院檢察署檢察官
被      告  戊○○
                    3號
                    （另案
上列被告因竊盜案件，檢察官提起聲請簡易判決處刑（九十四年
度速偵字第六九三號）及移送併案（九十四年度速偵字第七四四
號、第八五三號、第九七四號、第一○○一號、第一○八四號、
第一二四五號、第一二五○號、第一四二四號），經本院新竹簡
易庭認不宜簡易判決處刑（九十四年度竹簡字第四一六號），改
依通常程序審理，檢察官復於準備程序中聲請改依協商程序而為
判決，本院判決如下：
    主  文
戊○○連續竊盜，累犯，處有期徒刑陸月，如易科罰金，以參佰
元折算壹日。
    事實及理由
一、犯罪事實：戊○○前於民國九十一年間，因竊盜案件，經本
    院新竹簡易庭於九十一年六月二十八日以九十一年度竹簡字
    第三八一號判決判處有期徒刑四月，如易科罰金，以三百元
    折算一日確定，於九十二年三月二十七日執行完畢；復於九
    十一年間，再因竊盜案件，經本院於九十二年七月二十三日
    以九十二年度簡上字第二十號判決判處有期徒刑九月確定，
    於九十三年一月七日執行完畢；又於九十三年間因竊盜案件
    ，經本院以九十三年度易字第三○四號判決判處有期徒刑十
    一月確定，甫於九十四年四月二十八日縮短刑期執行完畢。
    詎其仍不知悛悔，基於意圖為自己不法所有之概括犯意，連
    續於如附表所示編號一至十之時間、地點（處所），以如附
    表所示編號一至十之方法，竊取如附表所示陳鳳雪、丙○○
    、壬○○、庚○○、甲○○、辛○○、乙○○、癸○○、丁○○、子○○、己○所有之如附表所示之物品，得手後，欲
    將所得之物品、金錢欲供己使用、穿著、花用；嗣為警分別
    於九十四年五月四日中午十二時許，在新竹市○○路一二○
    號、於九十四年五月十三日下午七時十分許，在新竹市○區
    ○○路一段四一一號之果菜市場內、於九十四年五月二十九
    日凌晨三時十五分許，在新竹縣竹北市縣○○路與光明六路
    口、於九十四年六月六日凌晨零時，在新竹市○○街二一巷
    二號、於九十四年六月二十日下午六時三十分許，在新竹市
    ○○路三五五巷口、於九十四年六月二十九日凌晨二時三十
    分許，在新竹市○○街二九號前、九十四年七月十三日下午
    二時許，在新竹市○○路一○三號前、於九十四年八月十日
    十一時五十分許，在新竹市○區○○里○○街六三巷口、於
    九十四年八月十三日下午四時許，在新竹市○區○○路與武
    昌街口、九十四年九月十一日下午三時三十分許，在新竹市
    ○區○○路十五巷三三號前查獲，各起出如附表所示已發還
    予陳鳳雪等人之物品，其中除所竊得甲○○所有之女用內褲
    一條已遭戊○○隨手丟棄在新竹市○○街不詳路段上而未尋
    獲及竊得己○所持有保管之紹興酒一瓶（價值一百四十元）
    遭戊○○飲用殆盡無法發還外，其餘所竊得陳鳳雪所有之女
    用服飾二件（上衣、五分褲各一件，價值新台幣【下同】三
    百九十元）、丙○○所有之海尼根鋁罐啤酒二瓶（價值約七
    十元）、壬○○所有之毛巾一條（價值約三十元）、庚○○
    所有之紫色淑女型腳踏車一部、甲○○之女所有之藍色三民
    國中校服一件、辛○○所有之藍色腳踏車一部、乙○○所有
    之乳液一瓶、癸○○所有之衣服三件、褲子一條（價值共計
    一千五百元）、丁○○所有之女用上衣一件、女用短褲三件
    、胸罩一件（價值共約三千一百元）、子○○所有之女用鞋
    子一雙（價值約一千二百元）、己○所持有保管之一百二十
    元等物品、金錢，均已陸續發還予各該所有人或持有人，始
    查悉上情。
二、案經新竹市警察局第三分局、第二分局、新竹縣警察局竹北
    分局報告臺灣新竹地方法院檢察署檢察官聲請簡易判決處刑
    暨移送併案，嗣經改依通常程序審理後，公訴蒞庭檢察官復
    於本院準備程序中聲請改依協商程序而為判決。
三、證據：
（一）被告戊○○於警訊、偵查及本院準備程序訊問中所為自白
      認罪之陳述。
（二）針對如附表編號一所示之犯罪事實，有被害人陳鳳雪於警
      詢之指述及贓物認領保管單一紙附卷（見九十四年度速偵
      字第六九三號卷第十至十二頁）。
（三）針對如附表編號二所示之犯罪事實，有被害人丙○○、壬○○於警詢之指述及贓物認領保管單二紙附卷（見九十四
      年度速偵字第七四四號卷第十三至二十頁）。
（四）針對如附表編號三所示之犯罪事實，有被害人庚○○於警
      詢之指述及贓物認領保管單一紙附卷（見九十四年度速偵
      字第八五三號卷第十三、十四、十八頁）。
（五）針對如附表編號四所示之犯罪事實，有被害人甲○○於警
      詢之指述及贓物認領保管單一紙附卷（見九十四年度速偵
      字第九七四號卷第十二至十五頁）。
（六）針對如附表編號五所示之犯罪事實，有被害人辛○○於警
      詢之指述及贓物認領保管單一紙附卷（見九十四年度速偵
      字第一○○一號卷第十二、十三、十七頁）。
（七）針對如附表編號六所示之犯罪事實，有被害人乙○○於警
      詢之指述及贓物認領保管單一紙附卷（見九十四年度速偵
      字第一○○一號卷第十、十一、十六頁）。
（八）針對如附表編號七所示之犯罪事實，有被害人癸○○於警
      詢之指述及贓物認領保管單一紙附卷（見九十四年度速偵
      字第一○八四號卷第十至十三頁）。
（九）針對如附表編號八所示之犯罪事實，有被害人丁○○於警
      詢之指述及贓物認領保管單一紙附卷（見九十四年度速偵
      字第一二四五號卷第十至十三、十七頁）。
（十）針對如附表編號九所示之犯罪事實，有被害人子○○於警
      詢之指述及贓物認領保管單一紙附卷（見九十四年度速偵
      字第一二五○號卷第九至十一、十八頁）。
（十一）針對如附表編號十所示之犯罪事實，有被害人謝文於警
      詢之指述及贓物認領保管單一紙附卷外，並有證人張梅於
      警詢證述天德宮香火錢遭竊之情形綦詳（見九十四年度速
      偵字第一四二四號卷第七至十二、十八頁）。
四、核被告戊○○所為均係犯刑法第三百二十條第一項之普通竊
    盜罪。被告戊○○所為如附表所示編號一至十之犯行，時間
    緊接，所犯罪名相同，顯係出於概括之犯意為之，為連續犯
    ，爰依刑法第五十六條之規定以一罪論，並依法加重其刑。
    又被告前於九十一年間，因竊盜案件，經本院新竹簡易庭於
    九十一年六月二十八日以九十一年度竹簡字第三八一號判決
    判處有期徒刑四月，如易科罰金，以三百元折算一日確定，
    於九十二年三月二十七日執行完畢；復於九十一年間，再因
    竊盜案件，經本院於九十二年七月二十三日以九十二年度簡
    上字第二十號判決判處有期徒刑九月確定，於九十三年一月
    七日執行完畢，又於九十三年間因竊盜案件，經本院以九十
    三年度易字第三○四號判決判處有期徒刑十一月確定，甫於
    九十四年四月二十八日縮短刑期執行完畢五年以內再犯本件
    有期徒刑以上之罪，為累犯，依刑法第四十七條規定加重其
    刑，並依法遞加重之。
五、本件經檢察官與被告於審判外達成協商之合意且被告已認罪
    ，其合意內容為：被告願受科刑範圍為有期徒刑六月，如易
    科罰金，以三百元折算一日之宣告。
六、上開協商合意並無刑事訴訟法第四百五十五條之四第一項所
    列情形之一，檢察官聲請改依協商程序而為判決，本院爰不
    經言詞辯論，於協商合意範圍內為協商判決，合予敘明。
七、處罰條文：
    刑法第五十六條、第三百二十條第一項、第四十七條、第四
    十一條第一項前段、罰金罰鍰提高標準條例第一條前段、第
    二條。
八、協商判決除有刑事訴訟法第四百五十五條之四第一項第一款
    於本訊問程序終結前，被告撤銷協商合意或檢察官撤回協商
    聲請者；第二款被告協商之意思非出於自由意志者；第四款
    被告所犯之罪非第四百五十五條之二第一項所定得以協商判
    決者；第六款被告有其他較重之裁判上一罪之犯罪事實者；
    第七款法院認應諭知免刑或免訴、不受理者情形之一，及違
    反同條第二項「法院應於協商合意範圍內為判決；法院為協
    商判決所科之刑，以宣告緩刑或二年以下有期徒刑、拘役或
    罰金為限」之規定者外，檢察官與被告均不得上訴。
九、如有前項得上訴之情形，得自收受判決送達之日起十日內，
    向本院提出上訴書狀，上訴於第二審法院。
中    華    民    國    95    年    1     月    24    日
                  刑事第三庭    法  官  劉兆菊
以上正本證明與原本無異。
如不服本判決，應於判決送達後10日內向本院提出上訴狀 (應附
繕本 )，上訴於臺灣
高等法院。
中    華    民    國    95    年    1     月    25    日
                                書記官  龔紀亞
附錄本案論罪科刑法條
中華民國刑法第三百二十條
意圖為自己或第三人不法之所有，而竊取他人之動產者，為竊盜
罪，處 五年以下有期徒刑、拘役或五百元以下罰金。
意圖為自己或第三人不法之利益，而竊佔他人之不動產者，依前
項之規定處斷。
前二項之未遂犯罰之。
附表：
 ┌──┬────┬────┬─────┬─────┬─────┬────┐
 │編號│時   間 │地   點 │行 竊手 法│被害人物品│得手後處置│備   註 │
 ├──┼────┼────┼─────┼─────┼─────┼────┤
 │一  │94年5月3│新竹市文│趁被害人陳│女用服飾2 │欲供自己使│已發還被│
 │    │日下午14│昌街18號│鳳雪不注意│件（上衣、│用（穿著）│害人陳鳳│
 │    │時20分許│1 樓（采│時徒手竊取│五分褲各1 │。        │雪。（94│
 │    │。      │弘服飾店│。        │件）。價值│          │年速偵字│
 │    │        │）內。  │          │共390元。 │          │第693 號│
 │    │        │        │          │          │          │卷第12頁│
 │    │        │        │          │          │          │）      │
 ├──┼────┼────┼─────┼─────┼─────┼────┤
 │二  │94年5月1│新竹市經│徒手竊取1 │海尼根鋁罐│欲供自己飲│已發還被│
 │    │3日下午1│國路1 段│樓被害人吳│裝啤酒2 瓶│用及使用。│害人吳作│
 │    │7時許。 │11號（果│作良肉品攤│（價值約70│          │良、黃坤│
 │    │        │菜市場）│位未上鎖抽│元）及毛巾│          │燦。（94│
 │    │        │1 樓肉品│屜內物品及│1 條（價值│          │年速偵字│
 │    │        │攤位及2 │從果菜市場│約30元）。│          │第744 號│
 │    │        │樓攤位辦│靠近經國路│          │          │卷第19、│
 │    │        │公室。  │旁，避開警│          │          │20頁）  │
 │    │        │        │衛室後爬過│          │          │        │
 │    │        │        │圍牆由車道│          │          │        │
 │    │        │        │斜坡處上到│          │          │        │
 │    │        │        │2 樓辦公室│          │          │        │
 │    │        │        │，徒手竊取│          │          │        │
 │    │        │        │被害人黃坤│          │          │        │
 │    │        │        │燦攤位未上│          │          │        │
 │    │        │        │鎖抽屜內物│          │          │        │
 │    │        │        │品。      │          │          │        │
 ├──┼────┼────┼─────┼─────┼─────┼────┤
 │三  │94年5月2│新竹市長│趁被害人（│紫色淑女型│供自己使用│已發還被│
 │    │3日下午1│和街21號│庚○○）不│腳踏車1 部│（代步）。│害人陳美│
 │    │6時30 分│前。    │注意時徒手│。        │          │琴。（94│
 │    │許。    │        │竊取。    │          │          │年速偵字│
 │    │        │        │          │          │          │第853 號│
 │    │        │        │          │          │          │卷第18頁│
 │    │        │        │          │          │          │）      │
 ├──┼────┼────┼─────┼─────┼─────┼────┤
 │四  │94年6月6│新竹市錦│趁被害人王│藍色三民國│三民國中校│已發還被│
 │    │日傍晚。│華街21巷│淑芳不知時│中校服1 件│服供自己使│害人王淑│
 │    │        │2號前。 │徒手在該處│、女用內褲│用（穿著）│芳（三民│
 │    │        │        │庭院內竊取│1 件。    │，另女用內│國中校服│
 │    │        │        │。        │          │褲已遭洪章│）。（94│
 │    │        │        │          │          │耀隨手丟棄│速偵字第│
 │    │        │        │          │          │。        │974號卷 │
 │    │        │        │          │          │          │第15頁）│
 ├──┼────┼────┼─────┼─────┼─────┼────┤
 │五  │94年6月2│新竹市南│趁被害人陳│藍色腳踏車│供自己使用│已發還被│
 │    │2日下午1│門市場內│榮輝不知時│1 部。    │（代步）。│害人陳榮│
 │    │7時許。 │。      │徒手竊取。│          │          │輝。（94│
 │    │        │        │          │          │          │年速偵字│
 │    │        │        │          │          │          │第1001號│
 │    │        │        │          │          │          │卷第17頁│
 │    │        │        │          │          │          │）      │
 ├──┼────┼────┼─────┼─────┼─────┼────┤
 │六  │94年6月2│新竹市西│趁被害人吳│乳液1 瓶（│欲供自己使│已發還被│
 │    │9日凌晨2│安街29號│火爐不知時│價值約300 │用。      │害人吳火│
 │    │時30分許│前。    │徒手竊取。│元）。    │          │爐。（94│
 │    │。      │        │          │          │          │年速偵字│
 │    │        │        │          │          │          │第1001號│
 │    │        │        │          │          │          │卷第16頁│
 │    │        │        │          │          │          │）      │
 ├──┼────┼────┼─────┼─────┼─────┼────┤
 │七  │94年7月1│新竹市北│趁被害人楊│衣服3 件、│供自己使用│已發還被│
 │    │3日上午1│大路166 │麗玉不知時│褲子1 件。│（穿著）。│害人楊麗│
 │    │0時許。 │巷72號前│徒手竊取。│（價值共15│          │玉。（94│
 │    │        │。      │          │00元）。  │          │年速偵字│
 │    │        │        │          │          │          │第1084號│
 │    │        │        │          │          │          │卷第13頁│
 │    │        │        │          │          │          │）      │
 ├──┼────┼────┼─────┼─────┼─────┼────┤
 │八  │94年8月1│新竹市中│趁被害人林│女用上衣1 │供自己使用│已發還被│
 │    │0日上午1│央路9 號│美玲不注意│件、女用短│（穿著）。│害人林美│
 │    │0時40 分│（蕙吉服│時入店內徒│褲3 件、胸│          │玲。（94│
 │    │許。    │飾店）內│手竊取。  │罩1 件。（│          │年速偵字│
 │    │        │。      │          │價值共3100│          │第1245號│
 │    │        │        │          │元）。    │          │卷第17頁│
 │    │        │        │          │          │          │）      │
 ├──┼────┼────┼─────┼─────┼─────┼────┤
 │九  │94年8月1│新竹市湳│趁被害人謝│女用鞋子1 │欲供自己使│已發還被│
 │    │3日下午1│雅街142 │心怡不知時│雙。（價值│用。      │害人謝心│
 │    │5時許。 │號內。  │進入該屋內│約1200元）│          │怡。（94│
 │    │        │        │，對於放置│。        │          │年速偵字│
 │    │        │        │在1樓鞋櫃 │          │          │第1250號│
 │    │        │        │內物品徒手│          │          │卷第18頁│
 │    │        │        │竊取。    │          │          │）      │
 ├──┼────┼────┼─────┼─────┼─────┼────┤
 │十  │94年9 月│新竹市中│趁被害人張│新臺幣120 │新臺幣120 │已發還被│
 │    │11日（檢│福路65巷│文不知時進│元（100元 │元供自己花│害人己○│
 │    │察官誤載│20號（天│入該屋內，│紙鈔1張及1│用，另紹興│（新臺幣│
 │    │9 月10日│德宮）內│對於未上鎖│0元硬幣2枚│酒1 瓶已遭│120 元）│
 │    │）下午3 │。      │之香油錢箱│）、紹興酒│戊○○飲用│。（94年│
 │    │時許。  │        │及供桌上之│1瓶（價值 │殆盡。    │速偵字第│
 │    │        │        │財物徒手竊│140元）。 │          │1424號卷│
 │    │        │        │取。      │          │          │第18頁）│
 └──┴────┴────┴─────┴─────┴─────┴────┘


司法院資訊處製作；財團法人民間司法改革基金會備份。
